【裁判字號】    95,交聲,567
【裁判日期】    950926
【裁判案由】    聲明異議
【裁判全文】
臺灣高雄地方法院刑事裁定             95年度交聲字第567號
原處分機關  高雄市政府
異  議  人  甲○○
上列異議人即受處分人因違反道路交通管理處罰條例案件，對於
高雄市政府交通局於民國95年7 月31日所為之處分（處分案號：
高市府交裁字第裁32-B00000000號），聲明異議，本院裁定如下
：
    主  文
異議駁回。
    理  由
一、本件聲請意旨略以：原處分機關以異議人即受處分人甲○○
    於民國95年4 月22日晚間7 時許，駕駛自用小客車，停放於
    高雄市○○路與自強路劃有黃色禁止停車標線處，經警舉發
    違反道路交通管理處罰條例第56條第1 項第4 款，而填製舉
    發違反道路管理事件通知單，並將異議人移送高雄市政府交
    通局交通事件裁決中心，裁處新台幣（下同）900 元罰鍰在
    案，惟該漆劃黃線禁止停車處，其前方房屋門口雖於鐵捲門
    上噴有「車庫」字樣，然該屋根本無人居住，依其外觀亦無
    法供為車庫使用，且該處左右兩旁均繪有停車格，高雄市交
    通局以該處為「車庫」為由而漆劃禁止停車之黃線，顯不合
    法，該局據此拖吊異議人車輛並裁處罰鍰，自非適法，為此
    依法聲明異議等語。
二、按「標誌、標線、號誌之設置、養護及號誌之運轉，由主管
    機關依其管轄辦理之。」、「本規則所稱主管機關，指公路
    主管機關、市區道路主管機關及警察機關。」，道路交通標
    誌標線號誌設置規則第4 條第1 項、第5 條分別定有明文。
    又「汽車駕駛人停車時，有下列情形之一者，處新臺幣6 百
    元以上1 千2 百元以下罰鍰：四、在設有禁止停車標誌、標
    線之處所停車。…第1 項情形，交通勤務警察、依法令執行
    交通稽查任務人員或交通助理人員，應責令汽車駕駛人將車
    移置適當處所；如汽車駕駛人不予移置或不在車內時，得由
    該交通勤務警察、依法令執行交通稽查任務人員或交通助理
    人員為之。」，道路交通管理處罰條例第56條第1 項第4 款
    、第3 項亦有明文。
三、經查：
  (一)異議人於95年8 月4 日收受本件高市府交裁字第裁32-B0000
    000 號裁決書，並於同年月24日逕向本院提出聲明異議乙節
    ，有高雄市政府交通局交通事件裁決中心送達證書、聲明異
    議狀在卷可稽，而異議人雖未依道路交通案件處理辦法第13
    條之規定向原處分機關提出異議狀後，再由該機關轉送本院
    審理，惟該由原處分機關移送之規定並非強制規定，且異議
    人亦已於法定期間內向最後審理之機關即本院提出聲明異議
    ，故為訴訟經濟計，異議人逕向本院提出聲明異議，程序上
    自應仍屬適法，合先敘明。
  (二)本件異議人所駕駛之車輛乃停放於高雄市○○路與自強路劃
    有黃色禁止停車標線處而遭拖吊取締乙節，有高雄市○○○
    ○道路交通管理事件裁決書及違規查詢報表各1 份在卷可稽
    ，並為異議人所不爭執，而上開禁停標線係高雄市政府交通
    局所漆劃，亦有高雄市政府交通局95年6 月14日高市交停字
    第0950021474號函在卷可稽。是渠，上開道路所漆劃之黃色
    禁停標線既係道路主管機關即高雄市政府交通局本於其行政
    裁量權限所依法設置者，縱其設置位置無其必要性或適當性
    ，而得認該禁停標線之設置有裁量逾越之違法，然在該行政
    裁量行為尚未經依法撤銷前，其仍屬合法有效，異議人所駕
    駛之車輛既違規停放於該黃色禁停標線處，員警依道路交通
    管理處罰條例第56條第3 項之規定予以拖吊移置，並由原處
    分機關依前開法條裁處異議人900 元罰鍰，依法自無違誤，
    異議人上開主張並無理由。
四、綜上，原處分機關依道路交通管理處罰條例第56條第1 項第
    4 款之規定，裁處異議人900 元罰鍰，核無違誤，應予維持
    ，本件異議人之異議為無理由，應予駁回。
五、據上論斷，應依道路交通案件處理法第19條，裁定如主文。
中    華    民    國    95    年    9     月    26    日
                      交通法庭  法  官  郭宜芳
以上正本證明與原本無異。
如不服本裁定應於送達後5日內向本院提出抗告狀。
中    華    民    國    95    年    9     月    26    日
                                書記官  陳素徵


司法院資訊處製作；財團法人民間司法改革基金會備份。
